【裁判字號】    89,易,3603
【裁判日期】    891031
【裁判案由】    毒品危害防制條例
【裁判全文】
臺灣板橋地方法院刑事判決                        八十九年度易字第三六三號
    公  訴  人  臺灣板橋地方法院檢察署檢察官
    被      告  甲○○
右列被告因違反毒品危害防制條例案件，經檢察官提起公訴（八十九年度毒偵緝字第
九八九號），本院判決如左：
    主  文
甲○○施用第二級毒品，處有期徒刑捌月。
扣案第二級毒品安非他命貳公克，沒收銷燬之。吸食器壹個，沒收。
    事  實
一、甲○○曾於民國（下同）八十一年間因違反麻醉藥品管理條例等案件，經本院判
    處應執行有期徒刑七月確定，於八十三年二月二十五日執行完畢；復於八十二年
    因竊盜及妨害公務等案件，經台灣高等法院判處應執行有期徒刑一年五月確定，
    於八十三年十月二日縮刑期滿執行完畢；又於八十八年十二月間因違反動產擔保
    交易法案件，經本院判處拘役五十日，於八十九年六月十二日易科罰金執行完畢
    （未構成累犯）。其於八十七年間因施用第二級毒品案件，經本院於八十七年六
    月九日以八十七年度毒聲字第二二一號刑事裁定送觀察、勒戒後，認無繼續施用
    毒品之傾向，而由台灣板橋地方法院檢察署檢察官於八十七年十一月二十六日以
    八十七年度偵緝字第一０九二號案件予以不起訴處分確定在案。甲○○竟仍不知
    悔改，復基於施用第二級毒品之犯意，於八十八年十月十二日上午十時許（起訴
    書略繕為八十八年十月十四日凌晨警方查獲採尿前九十六小時內），在台北縣樹
    林鎮○○街六號五樓「明園賓館」五二一房間內，以將安非他命置於吸食器內下
    端以火燒烤使產生煙燻而吸取該煙燻之方式，非法施用第二級毒品安非他命一次
    。嗣於八十八年十月十四日凌晨零時四十分許，在上址「明園賓館」五二一房間
    內經警查獲，並扣得第二級毒品安非他命二公克、甲○○所有供施用安非他命所
    用之吸食器一個。檢察官於八十八年十二月二十四日以甲○○有施用安非他命犯
    行，依毒品危害防制條例規定向本院聲請將甲○○送觀察、勒戒，經本院以八十
    八年度毒聲字第八二一四號裁定甲○○送勒戒處所觀察、勒戒，甲○○於八十九
    年八月十一日經通緝到案移送執行觀察勒戒後，認有繼續施用毒品之傾向。
二、案經台北縣警察局樹林分局報請台灣板橋地方法院檢察署檢察官偵查起訴。
    理  由
一、右開事實，業據被告甲○○於警訊及本院審理時自白不諱，且被告甲○○八十八
    年十月十四日零時四十分許為警查獲時所採集尿液經送請台北縣衛生局檢驗結果
    ，呈甲基安非他命陽性反應，此有該局出具之尿液煙毒檢驗成績書一份附卷可稽
    。另經本院再將被告上開尿液送請法務部調查局複驗，以螢光偏極免疫分析法、
    氣相層析質譜儀分析法鑑驗結果，亦確呈甲基安非他命陽性反應，此有法務部調
    查局八十九年十月十九日（八九）陸（一）字第八九０七七七六二號檢驗通知書
    一份存卷足徵，核與被告前開自白相符，復有第二級毒品安非他命二公克、吸食
    器一個扣案足資佐證。本件事證明確，被告甲○○施用第二級毒品安非他命犯行
    明確，應堪認定。
二、按安非他命係屬毒品危害防制條例第二條第二項第二款之第二級毒品。核被告甲
    ○○施用第二級毒品安非他命之行為，係犯毒品危害防制條例第十條第二項施用
    第二級毒品罪。爰審酌被告曾有如事實欄所示之犯罪執行情形，有台灣高等法院
    檢察署刑案紀錄簡覆表及台灣高等法院被告全國前案紀錄表各一份附卷足參，素
    行非佳，並曾於八十七年間，因施用毒品案件，經台灣板橋地方法院檢察署檢察
    官依毒品危害防制條例之規定提出聲請，由本院以八十七年度毒聲字第二二一號
    裁定送勒戒處所觀察、勒戒，經勒戒結果，因無繼續施用毒品傾向，而經同署檢
    察官於八十七年十一月二十六日為不起訴處分確定（八十七年度偵緝字第一０九
    二號），亦有上揭刑案紀錄簡覆表、全國前案紀錄表及不起訴處分書各一份附卷
    可考，其猶不知悛悔，再為本案犯行，及事後於警訊及本院審理時坦承施用安非
    他命犯行等一切情狀，量處如主文所示之刑。扣案之安非他命二公克係查獲之毒
    品，應依毒品危害防制條例第十八條第一項前段，不問屬於犯人與否，沒收銷燬
    之。另扣案吸食器一個，被告雖於本院否認為其所有，然其已於警訊時供明係其
    所有、供犯本罪所用之物，爰依刑法第三十八條第一項第二款規定，諭知沒收。
三、末查，被告於八十七年間，因施用毒品案件，經台灣板橋地方法院檢察署檢察官
    依毒品危害防制條例之規定提出聲請，並經本院以八十七年度毒聲字第二二一號
    裁定送勒戒處所觀察、勒戒，經勒戒結果，因無繼續施用毒品傾向，而經同署檢
    察官於八十七年十一月二十六日為不起訴處分確定（八十七年度偵緝字第一０九
    二號），已如前述。被告受有前開確定之不起訴處分後，於五年內再犯同條例第
    十條之罪，並經檢察官依毒品危害防制條例規定，向本院提出聲請，經本院於八
    十八年十二月二十四日以八十八年度毒聲字第八二一四號裁定甲○○送勒戒處所
    觀察、勒戒，甲○○於八十九年八月十一日經通緝到案移送執行觀察、勒戒，經
    勒戒結果，其仍有繼續施用毒品傾向等事實，復有卷附台灣板橋地方法院檢察署
    八十八年度聲觀字第五二五四號聲請書、本院八十九年度毒聲字第八二一四號裁
    定、台灣台北看守所附設勒戒處所八十九年八月二十二日有無繼續施用毒品傾向
    證明書、上引之刑案紀錄簡覆表、全國前案紀錄表足憑，依同條例第二十條第三
    項之規定，本案無同條第二項得受不起訴處分等規定之適用，附此敘明。
據上論斷，應依刑事訴訟法第二百九十九條第一項前段，毒品危害防制條例第十條第
二項、第十八條第一項前段，刑法第十一條前段、第三十八條第一項第二款，判決如
主文。
本案經檢察官徐名駒到庭執行職務
中      華      民      國    八十九    年      十      月    三十一    日
                                      臺灣板橋地方法院刑事第五庭
                                          法  官  陳  翠  琪
右正本證明與原本無異。
如不服本判決，應於判決送達後十日內，向本院提出上訴狀。
                                          書記官  曹  秋  冬
中      華      民      國    八十九    年     十一     月      三      日
附錄本案論罪科刑法條全文
毒品危害防制條例第十條
施用第一級毒品者，處六月以上五年以下有期徒刑。
施用第二級毒品者，處三年以下有期徒刑。


司法院資訊處製作；財團法人民間司法改革基金會備份。
